臺灣板橋地方法院刑事判決　　　　　　 99年度簡上字第788號
上　訴　人
即　被　告　黃建德
選任辯護人　林于椿律師
　　　　　　盧國勳律師
　　　　　　歐德芳律師
上列上訴人即被告因家暴傷害等案件，不服中華民國99年6 月11
日本院99年度簡字第1620號所為之第一審判決（聲請簡易判決處
刑案號：98年度偵字第34031 號），提起上訴，本院管轄第二審
之合議庭改適用通常程序審理，並自為第一審判決如下：
    主  文
原判決撤銷。
黃建德無罪。
    理  由
一、本件聲請簡易判決處刑意旨略以：被告黃建德與告訴人黃立
    德係兄弟關係，雙方具有家庭暴力防治法第3 條第4 款之家
    庭成員關係。緣被告與告訴人因共同經營永恆工業股份有限
    公司（下稱永恆公司），對永恆公司增建廠房一事意見扞格
    ，方於民國98年8 月28日上午10時許，在址設臺北縣三重市
    （現改制為新北巿三重區○○○路○ 段111 號7 樓會議室召
    集董事召開臨時董事會，因告訴人質疑被告所持渠等母親授
    權被告行使董事權限之委任書真偽，要求詳閱委任書正本，
    遭被告拒絕後，見被告交公司職員曾世鋒影印時，告訴人便
    自曾世鋒手中取得該委任書閱覽時，詎被告見狀，竟基於妨
    害告訴人行使董事權利及傷害人身體之犯意，強行將告訴人
    壓倒在地，以此強暴方法妨害告訴人行使權利，並致告訴人
    受有頸部外傷、背部多處外傷、臀部挫傷及右上肢多處外傷
    之傷害，因認被告涉犯刑法第277 條第1 項之傷害罪嫌及同
    法第304 條第1 項之強制罪嫌等語。
二、檢察官認被告涉有上開傷害及妨害自由等罪嫌，係以：(一)被
    告於偵訊時之供述，(二)告訴人於偵訊時具結之證述，(三)在場
    證人陳靜華、黃麗齡、張智剛於偵訊時具結之證述，(四)現場
    照片及臺北縣立醫院出具之受理家庭暴力事件驗傷診斷書各
    1 件等資為其論據。
三、按犯罪事實應依證據認定之，無證據不得認定犯罪事實；又
    不能證明被告犯罪者，即應諭知無罪之判決，刑事訴訟法第
    154 條第2 項、第301 條第1 項分別定有明文。次按認定不
    利於被告之事實，須依積極證據，苟積極證據不足為不利於
    被告事實之認定時，即應為有利於被告之認定，更不必有何
    有利之證據。又認定犯罪事實所憑之證據，雖不以直接證據
    為限，間接證據亦包括在內，然而無論直接或間接證據，其
    為訴訟上之證明，須達於通常一般人均不致有所懷疑，而得
    確信其為真實之程度，始得據為有罪之認定（最高法院30年
    上字第816 號及76年臺上字第4986號判例意旨參照）。末按
    告訴人之告訴，係以使被告受刑事訴追為目的，是其陳述是
    否與事實相符，仍應調查其他證據以資審認（最高法院52年
    臺上字第1300號判例意旨參照）。
四、訊據被告固坦承其於前述時間、地點召開永恆公司臨時董事
    會時，因其母黃林淑貞出具之委任書真偽一事而與告訴人發
    生爭執等情不諱，惟堅決否認有何傷害及妨害自由等犯行，
    辯稱：告訴人說渠要看伊母親之委託書及信函，伊怕遭告訴
    人撕毀，遂請員工陳靜華去影印，告訴人又叫另外1 個員工
    曾世鋒拿去影印，但曾世鋒走到半路時，告訴人就從曾世鋒
    後面搶走那些文件，伊一直請告訴人還給伊，伊至少說了十
    幾次，告訴人都拒絕，在過程中，告訴人曾經因為自己跑出
    去跌倒，就趕快叫人幫渠拍照，這件事情前後約10幾分鐘，
    出去搶委託書之時間約1 、2 分鐘，這麼短的時間內怎麼可
    能如告訴人所講的伊打渠3 次、壓渠3 次，而且告訴人體重
    100 公斤，伊只有70公斤，伊也打不過渠、壓不過渠等語。
    經查：
  (一)被告與告訴人為兄弟關係，2 人因共同經營之永恆公司增建
    廠房一事意見扞挌，乃於98年8 月28日上午10時許，在該公
    司址設臺北縣三重巿三重和4 段111 號7 樓會議室內，召開
    臨時董事會，併有該公司法務陳靜華、律師張智剛、被告及
    告訴人之姐黃麗齡在場，當場陳靜華提出永恆公司董事即被
    告及告訴人之母黃林淑貞出具之委託書及聲明書各1 份，並
    表示黃林淑貞無法出席該次臨時董事會等語，旋遭告訴人質
    疑並要求觀覽上開委託書及聲明書，被告即指示陳靜華先行
    影印該委託書及聲明書，而陳靜華持該委託書及聲明書步出
    會議室時，適遇曾世鋒欲進入會議室內倒茶，遂將該委託書
    及聲明書交予曾世鋒影印，惟告訴人旋自曾世鋒手中取得該
    委託書及聲明書，被告見狀立即上前欲向告訴人索回，雙方
    因而發生爭執等事實，為被告所不否認（見本院99年8 月18
    日準備程序筆錄第2 至5 頁），且據證人即告訴人、陳靜華
    、曾世鋒、張智剛、黃麗齡於本院審理時證述明確（見本院
    100 年1 月4 日審判筆錄第6 至38頁、100 年3 月15日審判
    筆錄第4 至19頁、100 年5 月5 日審判筆錄第4 至46頁），
    且經本院當庭播放告訴人於臺灣士林地方法院檢察署98年度
    他字第3148號妨害自由案件中提出前揭時地之錄音光碟勘驗
    無訛，並有附件譯文1 份附卷可稽（附於本院卷一），堪予
    認定。
  (二)告訴人雖於偵查中指稱：被告衝過來將伊壓在辦公室地上，
    中間伊有掙脫起來跑走，但被告又追到伊，又把伊壓在地上
    ，前後有3 次，伊就受傷了云云（見臺灣板橋地方法院檢察
    署98年度他字第7074號偵查卷第17頁）。然而，證人陳靜華
    於本院審理時具結證述稱：當天伊擔任會議之紀錄，在開會
    之前，伊提出董事黃林淑貞之授權書及聲明書2 張，當時黃
    立德說要看授權書及聲明書，黃建德就叫伊先去影印，伊走
    出會議室門口，適逢曾世鋒進來，黃立德就說要把授權書及
    聲明書交給曾世鋒去影印，在伊交給曾世鋒之際，黃立德立
    刻起身從曾世鋒手中搶走，黃建德見狀立刻就說「把東西還
    給我」，起身往黃立德方向走，黃立德就出了會議室，往辦
    公室方向跑，黃建德尾隨於後，伊也跑出辦公室，跑到辦公
    室前面之屏風處，伊怕雙方起衝突，就與曾世鋒、惠亞公司
    警衛莫先生從中攔阻，伊出手擋黃立德，引起渠不悅，渠還
    從後面出腳踹伊，伊就沒有繼續擋下去，只見渠等4 人推擠
    一團，黃建德及黃立德之身體是有傾倒之現象，膝蓋有碰地
    ，但黃建德及黃立德都有用手撐住地面，之後渠等又回會議
    室，伊尾隨於後，還沒坐定，黃建德又繼續向黃立德要聲明
    書及授權書，黃立德又從會議室出來，伊聽到撞到辦公桌之
    聲音，很大聲，黃建德先出會議室看，伊尾隨於後，看到黃
    立德在黃金快辦公桌前跌倒在地，此時伊看到黃立德叫曾世
    鋒說「給我拍照、給我拍照」，伊沒有看到黃建德壓在黃立
    德身上，也沒有看到黃建德與黃立德有任何肢體接觸，拍照
    完後又回到會議室內，黃建德問在場之張智剛律師說會議如
    何處理，張律師告知因無授權書及聲明書，2 個董事無法作
    成決議，會議可能無法進行，故黃建德就決定散會，雙方各
    自就回去了等語（見本院100 年3 月15日審判筆錄第第4 、
    5 、8 、9 、15、16、17頁），證人張智剛於本院審理時結
    證稱：因為董事黃林淑貞沒有辦法出席會議，陳靜華法務有
    提出1 份授權書，表示黃林淑貞授權黃建德代表出席董事會
    ，黃立德要求看授權書，黃建德表示怕正本被撕掉，要求陳
    法務先去影印，接下來伊看到黃立德離開會議室，黃建德說
    「正本不要被他拿走」，也接著離開會議室，伊跟黃麗齡也
    跟著出去看發生什麼事情，大約在離會議室比較遠之位置，
    看到陳靜華、黃立德、黃建德、惠亞公司警衛及另1 個伊不
    認識之員工，4 、5 個人手拉著或是抱著互相在推擠，陳靜
    華在左邊拉其中1 個人之手臂，惠亞公司警衛在右邊從肩膀
    抱另1 個人，黃建德和黃立德中間還有1 個員工，過程中，
    伊有聽到陳法務說「你為什麼踢我」，伊有看到有人重心不
    穩要往下倒的樣子，但是4 、5 個人拉在一塊，所以沒有倒
    下去，又回到正常站立之狀態，推擠了一陣子以後，伊就跟
    黃麗齡說「你身體不好，我們先回會議室去，他們要怎麼解
    決，我們也插不上手」，一陣子之後，黃建德、黃立德先後
    回到會議室，黃建德還是繼續跟黃立德說「我的授權書呢」
    ，請渠拿出來，黃立德說渠沒有，之後黃立德又離開會議室
    ，伊就聽到外面碰一聲，很大一聲，伊就站起來回頭看，透
    過會議室玻璃看到黃立德是面向會議室坐在地上，沒有注意
    到旁邊有無其他人，但伊沒有看到黃建德壓在黃立德身上，
    伊有聽到黃立德講「趕快給我照相」，之後黃立德、黃建德
    又回來會議室，黃建德問伊說這樣董事會還能不能開，伊說
    本來有3 位董事，可是現在只有2 位，又看不到授權書，而
    2 位董事就要討論之議題意見不一致，沒有辦法作成有效之
    決議，董事會沒有辦法有1 個具體之結果，黃建德就說散會
    等語（見本院100 年1 月4 日審判筆錄第20、21、22、24、
    25、26頁），證人曾世鋒於本院審理時證述稱：伊拿到文件
    要去影印時，黃立德出來要求伊把文件給渠，伊就把文件給
    渠，黃建德當時也追著出來，就開始搶那份文件，過程中，
    伊、陳靜華還有1 位黃建德的守衛有出來勸架，勸架時是拉
    扯，5 個人擠在一團，第二次追逐時，黃立德跌倒，渠叫伊
    拍照，伊就用伊手機拍照等語（見本院100 年1 月4 日審判
    筆錄第9 、13、14、15、17、18頁），證人黃金快於本院審
    理時結證稱：伊是永恆公司作稅務財務之員工，98年8 月28
    日上午10時許，伊在永恆公司上班，那天早上黃建德、黃立
    德、陳靜華、黃麗齡4 、5 個人在伊辦公桌後面之會議室內
    ，伊有聽到黃立德講了一些很大聲的話，後來好像都在吵架
    ，過了一段時間，有人衝到前面總經理室前之走道，4 、5
    個人擠在一起，因為隔著屏風，伊看得不是很清楚，後來渠
    等又各自回到會議室，會議室裡面好像在說話，又很大聲，
    過了一些時候，黃立德突然從伊左後方衝過來，撞到伊手指
    ，接著在伊前面同事鄭秋灑之辦公桌處跌倒在地，坐在地上
    面向伊，然後馬上做手勢說「幫我拍照」，曾世鋒就幫黃立
    德照相，之後黃建德就從會議室裡面走出來，在黃立德跌倒
    處旁邊蹲下來說「東西給我，東西給我，那是我的東西」，
    伊就離開伊座位到右手邊走道之鐵櫃那裡等語（見本院100
    年1 月4 日審判筆錄第29、30、35頁）。是依證人陳靜華、
    張智剛、曾世鋒、黃金快證述上情可知，被告與告訴人為爭
    搶黃林淑貞之聲明書及委託書正本，在會議室外之永恆公司
    辦公室內，距離會議室較遠之屏風處發生推擠，當時尚有陳
    靜華、曾世鋒及另1 名惠工公司之警衛出面勸阻，由陳靜華
    及該名警衛分從兩側欲架開被告及告訴人，曾世鋒亦從中阻
    擋，5 人糾擠在一起，推擠過程中，曾有人重心不穩而傾倒
    ，但因5 人相互牽制而未倒地，嗣被告與告訴人返回會議室
    內，被告仍繼續向告訴人索討上開委託書及聲明書，之後告
    訴人又步出會議室，且在距離會議室較近之辦公桌旁跌倒在
    地，並說「給我拍照」等語。
  (三)然依證人陳靜華、張智剛、黃金快於本院審理時證述上情，
    告訴人第二次步出會議室並跌倒在地時，其3 人均未目睹被
    告有將告訴人壓倒在地之情事，證人張智剛更證述其未看到
    被告在旁，證人陳靜華、黃金快甚且證述被告係在告訴人跌
    倒在地之後，才自會議室內走出等情明確；尤參以證人張智
    剛當日係因受託處理永恆公司之法律事務而列席參加該次臨
    時董事會，此據其陳明屬實（見同上偵查卷第第31頁、本院
    100 年1 月4 日審判筆錄第20頁），且席間，告訴人亦多次
    表示欲向張智剛諮詢關於容積率一事，此經本院當庭播放該
    次臨時董事會之錄音光碟勘驗無訛，有附件譯文1 份在卷可
    佐（附於本院卷一），足見證人張智剛僅係單純為永恆公司
    及被告、告訴人處理法律事務並列席臨時董事會提供法律諮
    詢，與被告及告訴人雙方並無親暱嫌隙或其他利害關係，衡
    情，當無刻意偏坦或設詞誣陷任何一方之理；再者，證人黃
    金快僅係永恆公司之員工，並未參與98年8 月28日當日召開
    之臨時董事會，亦未介入被告與告訴人間關於增建廠房一事
    之糾紛，且被告與告訴人分別為永恆公司之董事長及總經理
    ，衡情，證人黃金快亦無必要故為虛偽陳述而附和任何一方
    之說詞。是上開證人證述被告並無將告訴人壓倒在地之舉一
    節，核屬一致，堪值採信。
  (四)至證人曾世鋒於本院審理時固證述稱：第二次追逐時，黃立
    德緊急煞車，黃建德在後面追，黃建德就有推到黃立德，但
    是渠不是蓄意的，因為黃建德以為文件還在黃立德身上，所
    以黃立德跌倒之後，黃建德就壓在黃立德身上，爭那張紙云
    云（見本院100 年1 月4 日審判筆錄第11、12、14、15頁）
    ，其所述此節，非但與證人陳靜華、張智剛、黃金快證述前
    情有異，且其於98年12月9 日在臺灣士林地方法院檢察署98
    年度他字第3148號妨害自由案件偵查中證稱：被告與告訴人
    為了2 張紙在追逐，也沒有誰打誰，誰推誰等語（見本院卷
    一所附該次詢問筆錄第9 頁），乃證述其未目睹被告與告訴
    人間有推、打之情事，是其於本院審理時證述其有目睹被告
    壓在告訴人身上一節，顯然與其在上開案件偵查中所述情節
    不符，其前後翻異，所述實難逕信為真。
  (五)又告訴人及證人黃麗齡雖於本院審理時均證述被告將告訴人
    壓倒在地3 次等情節（見本院100 年5 月5 日審判筆錄第4
    至46頁），惟衡之告訴人與被告本因永恆公司增建廠房一事
    意見有所扞格，始於98年8 月28日召開臨時董事會，之後又
    因該次臨時董事會而衍生數件刑事案件，即除本件告訴人對
    被告提出傷害及妨害自由等告訴外，被告亦對告訴人提出妨
    害名譽、恐嚇、妨害自由、毀損等告訴，此有臺灣士林地方
    法院檢察署99年度偵續字第140 號聲請簡易判決處刑書、不
    起訴處分書及臺灣士林地方法院99年度士簡字第506 號刑事
    簡易判決各1 件在卷足憑（附於本院卷一），足見其2 人素
    有怨隙，則告訴人本以使被告受刑事訴追為目的，其指訴遭
    被告壓制在地等情，非可作為不利為被告認定之唯一證據。
    又證人黃麗齡證稱：被告撲上去的，是從告訴人之背部壓下
    去，告訴人就往前跌倒，「趴」在地上一節（見本院100 年
    5 月5 日審判筆錄第20頁），非但與證人張智剛、黃金快證
    述其等目睹告訴人係跌「坐」在地上之情節迥異，且依告訴
    人提出臺北縣立醫院三重院區診斷證明書之記載（見同上偵
    查卷第11至12頁），其於98年8 月28日事發當日至該醫院就
    診時，經醫師診斷係受有頸部外傷、背部多處外傷、臀部挫
    部及右上肢多處外傷，並未發現其軀幹正面之胸、腹部或膝
    蓋等處有何傷勢，再參酌證人黃麗齡自承：伊曾對被告擔任
    董事長而使公務員登載不實一事提出告訴等語（見本院100
    年5 月5 日審判筆錄第22頁），以及本院當庭播放98年8 月
    28日永恆公司臨時董事會之錄音光碟勘驗結果，發現黃麗齡
    曾指摘：「黃建德無情」等語，有附件譯文1 件在卷可證（
    附於本院卷一），顯見證人黃麗齡與被告間確有訟爭、嫌隙
    ，其證詞不無偏頗之可能，亦無法逕據以認定被告確有壓傷
    告訴人之事實。
  (六)至告訴人雖於偵查中提出其於98年8 月28日在永恆公司辦公
    室內跌坐在地之照片1 張（見同上偵查卷第36頁），然觀諸
    該張照片，告訴人係胸腹正面朝上、仰坐在地，其右側另有
    2 名男子站立在旁，其中1 名男子稍傾身並朝告訴人伸出左
    手，並未顯示告訴人有遭他人壓制在地之情形，亦無法據此
    證明被告有強行將告訴人壓制在地之事實。
  (七)綜前所述諸情，被告與告訴人於98年8 月28日，在永恆公司
    召開臨時董事會時，為爭搶其等母親黃林淑貞出具之委託書
    及聲明書，先在永恆公司辦公室內，距離會議室較遠之屏風
    處，與陳靜華、曾世鋒及1 名惠亞公司警衛發生推擠，嗣告
    訴人返回會議室後，又再次步出會議室，旋在距離會議室較
    近之辦公桌旁跌坐在地，此時，被告並未在旁，亦無推、壓
    告訴人之情事，則縱告訴人因該次跌坐在地而造成受有如其
    提出前揭診斷證明書所載之頸部外傷、背部多處外傷、臀部
    挫部及右上肢多處外傷等傷勢，仍無法遽指係遭被告推、壓
    所致。抑且，被告與告訴人第一次在距離會議室較遠之屏風
    處發生推擠時，尚有陳靜華、曾世鋒及1 名惠亞公司警衛出
    面勸阻，由陳靜華及該名警衛分從兩側欲架開被告及告訴人
    ，曾世鋒亦從中阻擋，5 人糾擠在一起，亦如前述，則縱告
    訴人因該次與被告等人發生推擠而造成受有上開傷勢，亦無
    法逕指定係遭被告故意拉扯、推擠所致。
  (八)再者，被告於98年8 月28日，在永恆公司內，固有與告訴人
    爭搶其母黃林淑貞所出具委託書及聲明書之舉，然而，證人
    張智剛於本院審理時結證稱：因為另1 位董事黃林淑貞沒有
    辦法出席，陳靜華法務有提1 個授權書表示授權黃建德代表
    出席董事會，黃立德要求看授權書，黃建德表示怕正本被撕
    掉，要求陳法務先去影印，並沒有明確地說不可以讓黃立德
    看正本等語（見本院100 年1 月4 日審判筆錄第20至21頁、
    第23至24頁），證人陳靜華亦於本院審理時證述稱：當天伊
    擔任會議之紀錄，在開會之前伊先就程序上敘明，其中董事
    黃林淑貞因為身體不適無法出席，有提出授權書及聲明書2
    張，當時黃立德就說要看授權書及聲明書，黃建德就叫伊先
    去影印等語（見本院100 年3 月15日審判筆錄第4 頁），且
    本院當庭播放前述時地召開臨時董事會之錄音光碟勘驗結果
    ，發現被告、告訴人及陳靜華等人確有下列對話內容：「陳
    靜華：應董事黃立德兩封信函要求開臨時董事會，所以才有
    今天的會議，那主席是董事長黃建德，現在最主要討論事項
    ，我們簡單講，有關公司電力變壓器增建生產廠房事宜，就
    這個案子，因為董事黃林淑貞，她有寫1 個委託書，沒辦法
    來，因為身體關係沒辦法來，才寫1 個，這個，這個都在這
    邊。黃立德：那給我看一下。黃建德：等一下，先等一下，
    你先把報告的事情先報告完。陳靜華：那這個公司電力變壓
    器增建生產事宜，那這一部分，這一部分是不是說請董事黃
    立德，因為這個廠房，第一個，這個廠房是蓋在哪一個地方
    ？黃建德：你等一下，你先把那個先影印一下，免得他會撕
    毀。陳靜華：這個是吧！黃建德：對對對，這個先去影印。
    黃立德：我要求。黃建德：等一下，等一下。黃立德：你想
    要怎麼樣？黃建德：我的東西你拿過來。．．．黃建德：東
    西還來，快點，我的東西幹嘛拿走。黃立德：拿走，拿走。
    黃建德：把我的東西拿走幹什麼。．．．黃立德：你過來那
    邊幹什麼！過來那邊幹什麼！過來那邊幹什麼！幹來那邊幹
    什麼。．．．黃建德：你不要毀損喔！黃立德：我要看不行
    嗎？黃建德：可以，我會影印給你看。黃立德：我要看正本
    。黃建德：我可以，你可以在此聲明。」此有附件譯文1 份
    附卷可稽（附於本院卷一），足見被告於告訴人表示欲觀覽
    黃林淑貞提出之委託書及聲明書後，旋指示陳靜華先行影印
    ，以免遭告訴人撕毀，且在告訴人將該委託書及聲明書取走
    後，亦表示可影印供告訴人觀覽或經告訴人聲明後交予正本
    觀覽，並無拒絕告訴人觀覽該委託書及聲明書之意思，僅係
    唯恐告訴人撕毀該委託書及聲明書，始急忙向告訴人索回以
    致2 人發生爭搶；抑且，被告與告訴人爭搶上開委託書及聲
    明書時，並無將告訴人壓制在地之行為，業已詳述如前，自
    無檢察官所指被告以將告訴人強壓在地之強暴手段妨害告訴
    人行使權利之情事，即難逕認被告涉有何強制罪嫌。
五、綜上所述，本件依檢察官所舉各項證據方法，尚無法證明被
    告有故意將告訴人壓制在地以致告訴人受傷或以強暴手段妨
    害告訴人行使權利等情事，而使本院達於確信其涉有傷害及
    強制等犯行之程度。此外，復查無其他積極證據足資認定被
    告有檢察官所傷害及妨害自由等犯行，自不能證明被告犯罪
    ，揆諸首揭說明，即應為被告無罪之諭知。
六、末按第一審法院依被告在偵查中之自白或其他現存證據，已
    足以認定犯罪者，得因檢察官之聲請，不經通常審判程序，
    逕以簡易判決處刑；又檢察官聲請以簡易判決處刑之案件，
    經法院認為有刑事訴訟法第451 條之1 第4 項但書第3 款所
    列情形者，應適用通常程序審判之，該法第449 條第1 項前
    段、第452 條分別定有明文。本件既不能證明被告犯罪，即
    應為被告無罪之諭知，原審未查及此，遽予論罪科刑，自有
    違誤。被告否認犯罪，並執此提起上訴，指摘原判決不當，
    為有理由，且原審未查被告應諭知無罪之判決，致未適用通
    常程序審理，所踐行簡易處刑程序自屬違背法令，為保障當
    事人之審級利益，應由本院合議庭撤銷原有罪之簡易判決，
    改依通常程序審判，並自為第一審判決，為被告無罪之諭知
    。
據上論斷，應依刑事訴訟法第455 條之1 第1 項、第3 項、第45
2 條、第369 條第1 項前段、第364 條、第301 條第1 項，判決
如主文。
本案經檢察官吳孟竹到庭執行職務。
中    華    民    國   100    年    6     月    30    日
                  刑事第六庭審判長法  官  戴嘉清
                                  法  官  林晏鵬
                                  法  官  王瑜玲
以上正本證明與原本無異
如不服本判決應於送達後10日內向本院提出上訴狀
                                  書記官  林君縈
中    華    民    國   100    年    6     月    30    日